# 资产收购非股权收购

提问人：leafage1018 时间：2018-05-05 18:02:03
求助陈版，有一家上市公司A，A设立了一个分公司A+，A与被购买方签署了资产购买协议【现金】，直接将被购买方的资产和业务都装入了分公司A+里面。其他被并购标的都是使用股权转让协议来进行购买，只有这个是使用资产购买协议，但是结果都是一样的，都拿到了对方的全部资产、人员和业务。
我的问题是，使用资产购买协议【现金】的方式并购，上市公司A怎样进行会计处理呢？问了一个事务所里的人，讨论到最后说是计入无形资产，但是购买对方的业务和客户这些怎样进行计量呢？
还请陈版帮忙，谢谢拉！

回答人：chenyiwei
被购买方如果构成业务的，则在A（购买方）的单独报表中就体现非同一控制下合并的会计处理原则，包括对所取得的资产、负债按公允价值入账，以及可能需要确认商誉。

提问人：leafage1018 时间：2018-05-06 18:53:54
那就是视同非同一控制的企业合并了，和购买股权是一样的处理是吧？计长投？

回答人：chenyiwei
不确认长投。但收购方个别报表层面的处理效果会与控股合并情况下合并报表层面的处理效果类似。

提问人：leafage1018 时间：2018-05-14 17:10:30
多谢陈版，那就是购买方单体报表就是： Cr: 银行 Dr:资产【被购买方】 Cr: 负债【被购买方】 Dr: 商誉【按照对价支付的多于被购买方净资产的部分】
对吧？？

回答人：chenyiwei
是。